Rijksmuseum en rechtsvoorgangers te Amsterdam
Noord-Hollands Archief
- Archief van de hoofddirectie, (1872) 1883-1945 (1985), 10.
  - Stukken betreffende bijzondere onderwerpen, 10.2.
    - Verwerving, 10.2.6.
      - Legatering, 10.2.6.5.
        - Stukken betreffende afgewezen legaten van kunstvoorwerpen, 1902-1945, 2017-2034; 18 omslagen
          - J. Lepeltak Kieft te Soest, 1905, 2019
          - F.L.S. van Heekeren te Amsterdam, 1914, 2020
          - J.R. Mikkers te Amsterdam, 1922, 2021
          - J.H.C. du Celliée Muller te Utrecht, 1924, 2022
          - Mw. G.C. van Steyn te Utrecht, 1925, 2023
          - L.J.K.A. Jeekel te Nijmegen, 1929, 2024
          - D. Hasselaer te 's Gravenhage, 1930, 2025
          - Mw. Chr.E. Leyendekker-Koentz te Colorado, U.S.A, 1931, 2026
          - Mw. E.W.M. baronesse d'Aulnis de Bourouill-Twiss te Utrecht, 1934-1935, 2027
          - Mw. S.M.E.L. Temminck te 's Gravenhage, 1936, 2028
          - Mw. S. van Gudendag-Lazare te 's Gravenhage, 1938, 2029
          - Mw. G.M. Vonck te 's Gravenhage, 1940, 2030
          - Mw. H.J. Nilolas te Amsterdam, 1940, 2031
          - Mw. T. Dresden te Amsterdam, 1941, 2032
          - Mw. J.D.H. Obenhuysen te Amsterdam, 1941, 2033
          - Mr. M.G. Brondgeest te Utrecht, 1945, 2034
      - Toezegging van schenkingen en legaten, 10.2.6.6.
        - Stukken betreffende de toezegging van de schenking en legatering van kunstvoorwerpen, 1931-1948, 2035-2040; 6 omslagen
          - Mw. E. Boas-Kogel te Amsterdam, 1931, 2035
          - Mw. C.L.A.E. Blom te Driebergen-Rijsenburg, 1934-1935, 2036
          - P. Prins van Wijngaarden te Alkmaar, 1940, 2037
          - Mw. A.M. Witsen-Schorr te Amsterdam, 1940, 2038
          - Dhr. en mw. F. Wagner-de Wit, 1944, 2039
          - Mw. A.C. Sleeswijk-de Boer te Utrecht, 1944, 1948, 2040
      - Bruikleen, 10.2.6.7.
        - Stukken betreffende de ontvangst in bruikleen van bouw- fragmenten, met stukken betreffende de sloop van de Nieuwe Zijdskapel te Amsterdam, 1898-1917, 2041; 1 omslag
        - Stukken betreffende de vaststelling van de voorwaarden voor het in bruikleen ontvangen van kunstvoorwerpen, 1885, 2042; 1 omslag
        - Stukken betreffende de ontvangst in bruikleen van kunstvoorwerpen van de gemeente Amsterdam, 1880-1951, 2043-2046; 4 omslagen
          - Museum A. van der Hoop, 1880, 1951, 2043
          - Kunstvoorwerpen van de Maatschappij Felix Meritis, 1885, 1889-1890, 2044
          - Overige bruiklenen, 1883-1899, 2045
          - Overige bruiklenen, 1904-1948, 2046
        - Stukken betreffende de ontvangst in bruikleen van kunstvoorwerpen van particulieren en instellingen, 1881-1979, 2047-2059; 13 omslagen
          Zie ook nrs. 1745 en 1818
          - Vereniging tot de vorming van een openbare verzameling van hedendaagse kunst te Amsterdam, 1881-1948, 2047
          - Rijksacademie van Beeldende Kunsten te Amsterdam, 1884, 2048
          - Koninklijk Oudheidkundig Genootschap te Amsterdam, 1884-1940, 2049-2050
            - 1884-1888, 2049
            - 1890-1940, 2050
          - P.W. Janssen te Amsterdam, 1889, 2051
          - Kerkvoogden van de Hervormde Gemeente te Zutphen, 1892-1893, 2052
          - Mr. A.L.E. ridder de Stuers te Parijs, Frankrijk, 1899, 2053
          - Mw. M. Bosch Reitz te Amsterdam, 1897, 2054
          - Rh. Stuart te Amsterdam, 1935, 2055
          - Jhr. W.H. de Beaufort te Woudenberg, 1908, 2056
          - Jhr. J. de Graeff te Delft, 1917, 1979, 2057
          - Regenten van het Deutzenhofje te Amsterdam, 1925-1926, 1966, 2058
          - Mw. J.E. van Nierop te Amsterdam, 1938, 1970, 2059
        - Stukken betreffende beëindigde bruiklenen van particulieren en instellingen, 1877-1980, 2060-2113; 44 omslagen en 10 stukken
          - Gemeente Wageningen, (1877), 1950, 2060
          - Prof. J.A. Alberdingk Thijm te Amsterdam, 1884-1889, 2061
          - Mr. A.L.E. ridder de Stuers te Parijs, Frankrijk, 1885-1886, 2062
          - Mr. A.L.E. ridder de Stuers te Madrid, Spanje, 1885, 1889, 2063; 1 stuk
          - Jhr. H. Teding van Berkhout te Haarlem, 1885, 2064; 1 stuk
          - P.C.C. Hansen te Amsterdam, 1885, 2065; 1 stuk
          - J. Couturier te Amsterdam, 1886, 1903, 2066
          - J.W. Stephanik te Amsterdam, met stukken betreffende het niet doorgegane plan om J.W. Stephanik te benoemen tot honorair directeur voor de munt- en penningverzameling, 1886-1904, 2067
          - Pastoor L. Kreling van de parochiekerk Sint Dominicus te Amsterdam, 1887, 2068; 1 stuk
          - Gemeente Medemblik, 1887-1932, 2069
          - Prof. F. Leenhoff te Amsterdam, 1890, 2070; 1 stuk
          - H.D. Willink van Collen te Breukelen, 1890, 2071; 1 stuk
          - M.G.F. Verdonk te Amersfoort, 1895, 1897, 2072
          - E. baron van Zuylen van Nyevelt van de Haar te Haarzuilens, 1895, 1915, 2073
          - Prof. F. Leenhoff te Dordrecht, 1898-1964, 2074
          - Doopsgezinde Gemeente te Amsterdam, 1899-1953, 2075
          - Jkvr. E. baronesse de Kock te 's Gravenhage, 1900, 2076; 1 stuk
          - J.H. van Eeghen te Amsterdam, 1901, 2077
          - Regenten van het Emmanuëlshuis te Zwolle, 1903-1904, 2078
          - Gemeente Broek in Waterland, 1904, 1965, 2079
          - Th. baron Collot d'Escury te Oostvoorne, 1904-1924, 2080
          - F.H. Wente te Amsterdam, 1905, 2081; 1 stuk
          - M.W. Savry te Haarlem, 1907, 1951, 2082
          - M. gravin von Oberndorff-de Stuers te Lausanne, Zwitserland, 1909-1930, 2083
          - A. Tak van Poortvliet te Amsterdam, 1910, 1913, 2084
          - Gemeente Gorinchem, 1912, 2085
          - D. baron van Asbeck te Parijs, Frankrijk, 1913-1920, 2086
          - J.R.H. Neervoort van de Poll te Rijsenburg, 1915-1921, 2087
          - H.P. Bremmer te 's Gravenhage, 1917, 1935-1950, 2088
          - J. baron Brantsen te Hoenderloo, 1918, 2089
          - J.J.M. Chabot te Montreux, Zwitserland, 1923-1942, 2090
          - P.L. van Humalda van Eysinga te Blaricum, 1924, 1927, 2091; 1 stuk
          - Mw. P. Gevers van Marquette te Heemskerk, 1925-1939, 2092
          - Mw. F. Czarnikow te Nice, Frankrijk, 1926-1934, 2093
          - F. Koenigs te Haarlem, 1930-1940, 2094
          - F. Lugt te 's Gravenhage, 1931-1936, 2095
          - Mw. J.M. de Walle-Luyken Glashout te Heelsum, 1933-1941, 2096
          - Mw. A. Jaarsma-de Lange te Amsterdam, 1933-1934, 1944, 2097
          - Kunstvoorwerpen uit de verzameling Von Ofenheim via de Nederlandse Standaard Bank N.V. te Amsterdam, 1933-1960, 2098
          - Dr. E. Heldring te Amsterdam, 1934-1937, 2099
          - Mw. E. von Schwabach te Berlijn, Duitsland, 1934-1938, 2100
          - Mw. E. Boas-Kogel te Baarn, 1934-1940, 2101
          - Verzameling S. Buchenau & C.I.A. te Solingen, Duitsland, 1934-1951, 2102
          - Regenten van het Deutzenhofje te Amsterdam, 1935-1946, 2103
          - R. van Marle te Perugia, Italië, 1935-1952, 2104
          - E. Nicolas te Parijs, Frankrijk, 1936, 2105
          - P. Smidt van Gelder Jr te Antwerpen, België, 1937, 1939, 2106
          - Mw. J.P.M. Klever-Kemps te Glion, Frankrijk, 1937-1941, 2107
          - Mw. P. Meyer-Cohn te Amsterdam, 1938, 2108; 1 stuk
          - Ph. baron van Pallandt van Eerde te Ommen, 1938, 1940, 2109
          - Ph. baron van Pallandt van Eerde te Ommen, 1939-1940, 2110
          - Ir. J.Th.J. Cuypers te Roermond, 1940, 2111
          - Nederlands-Israëlitische synagogen te Amsterdam en 's Gravenhage, 1941-1948, 2112
          - Jhr. B.W.F. van Riemsdijk te Amsterdam, 1943, 2113
        - Brief aan de Gecommiteerden der Nederduits Hervormde Gemeente te Amsterdam houdende verzoek tot ontvangst in bruikleen van enige schilderijen uit de Nieuwe Zijds Kapel te Amsterdam, minuut, met afwijzend antwoord, 1884, 2114; 2 stukken
        - Stukken betreffende de opgave aan het Departement van Opvoeding, Wetenschap en Kultuurbescherming van door het Rijksmuseum in bruikleen ontvangen kunstvoorwerpen uit bezit van Joodse personen, 1942, 2115; 1 omslag
        - Stukken betreffende de afwikkeling van de eis tot schade- vergoeding van C.S. Warburg te Londen, Engeland, tegen de Staat der Nederlanden wegens een in bruikleen aan het Rijksmuseum afgestaan wandtapijt, dat tijdens de Tweede Wereldoorlog is zoekgeraakt, 1946-1951, 2116; 1 omslag
      - Ruil, 10.2.6.8.
        - Stukken betreffende het ongedaan maken van een ruil van een luidklok uit Rijksbezit tegen een luidklok, afkomstig uit Zuid-Scharwoude, 1921-1923, 2117; 1 omslag
      - Bewaarneming, 10.2.6.9.
        - Staat van gipsafgietsels, die bij de architekt der Rijks- museumgebouwen in bewaring gegeven zijn, 1883, 2118; 1 stuk
        - Stukken betreffende de beëindigde bewaarneming van kunst- voorwerpen van particulieren en instellingen, 1920-1959, 2119-2126; 8 omslagen
          - Koningin-moeder te Renkum voor de vorst van Waldeck te Arolsen, Duitsland, 1920, 1928, 2119
          - J. Goudstikker te Amsterdam, 1933-1937, 2120
          - Commissie Nederlandse Deelneming aan de Wereldtentoonstelling te Brussel, 1935, 2121
          - Erven O. Lanz, 1935-1936, 1941, 2122
          - Dr H.W.A. Deterding te Berlijn, Duitsland, 1936-1937, 2123
          - Mw. F.W.M. Bonger-baronesse van der Borch van Verwolde te Amsterdam, 1936, 1946, 2124
          - Mw. E. Camerus-Slingenberg te Amsterdam, 1937-1959, 2125
          - J.Th. Boelen te Amsterdam, 1942, 2126
        - Stukken betreffende de bewaarneming van kunstvoorwerpen van instellingen en particulieren, 1924-1987, 2127-2131; 5 omslagen
          - Dr. J.F.S. Esser te Berlijn, Duitsland, 1924-1934, 1987, 2127
          - Familie Teixeira de Mattos te Amsterdam, 1928-1961, 2128
          - O.L. van der Aa te Bloemendaal, 1939-1943, 2129
          - Familie van Weede-stichting te Bingerden, 1939-1985, 2130
          - J.A. van Dongen te Amsterdam, 1942-1943, 1954, 2131
        - Stukken betreffende de bewaarneming van kunstvoorwerpen van particulieren en instellingen tijdens de Tweede Wereldoorlog en de teruggave daarvan, 1939-1951, 2132; 1 pak
          Met inhoudsopgave; zie Bijlage I, pag. 184-185
        - Stukken betreffende de toezending van ontvangstbewijzen voor in bewaring genomen kunstvoorwerpen, die ondergebracht zijn in de Rijksbergplaats te Zandvoort, aan het Departement van Opvoeding, Wetenschap en Kultuurbescherming en de desbetreffende instellingen, 1941-1942, 2133; 1 omslag
    - Beheer, 10.2.7.
      - Inventarisatie, 10.2.7.1.
        Zie ook nrs 2380 en 2448.
        - "Inventaris B", inventaris van borstbeelden en beeldhouwwerken, inv.nrs 1-127, 1884-1953, 2134; 1 deel
        - Inventaris van bouwfragmenten, inv.nrs 1-432, 1900-1929, 2135; 1 deel
        - Staten van jaarlijkse veranderingen in de inventarissen van de kunstvoorwerpen, met bijlagen, 1887-1936, 2136; 1 omslag
        - Stukken betreffende de toezending van de jaarlijkse supplementen op de inventarissen van kunstvoorwerpen, roerende goederen en brandblusmiddelen aan het Ministerie van Binnenlandse Zaken, het Ministerie van Onderwijs, Kunsten en Wetenschappen en het Departement van Opvoeding, Wetenschap en Kultuurbescherming, 1896-1946, 2137; 1 omslag
        - Stukken betreffende de inventarisatie en het beheer van kunstvoorwerpen van moderne kunstenaars, die door het Rijk op advies van de "Rijkscommissie voor advies voor opdrachten aan beeldende kunstenaars" aangekocht zijn, met stukken betref- fende de overdracht van de inventaris en kunstvoorwerpen aan het Rijksmuseum Kröller-Muller te Otterlo, 1933-1943, 2138; 1 omslag
        - Catalogi van de verzameling O. Lanz, met een lijst van veranderingen, (ca 1935)-1936, 2139; 1 omslag
          De verkorte versie van de catalogus is in tweevoud aanwezig
        - Inventaris van kunstvoorwerpen in het huis van dr. F. Mannheimer te Amsterdam, 1939, 2140; 1 omslag
        - Staat van de inhoud van de kisten, manden en pakken, waarin de verzameling Mannheimer is verpakt, 1940, 2141; 1 band
        - Inventaris van de verzameling Mannheimer, met foto's, 1940, 2142; 1 pak
        - Catalogi van schilderijen. pastels, miniaturen en aquarellen, waarin aangetekend de verblijfplaats van deze geëvacueerde kunstvoorwerpen, 1934, 1939-1945, 2143-2144; 2 delen
          - 1934, 1939-1942, 2143
          - 1934, 1942-1945, 2144
        - Staat van schilderijen in het depôt van het Rijksmuseum, die niet in de catalogus van schilderijen, pastels, miniaturen en aquarellen uit 1934 zijn opgenomen, (ca 1939), 2145; 1 omslag
        - Staten van kunstvoorwerpen, die voor evacuatie zijn ingepakt, met aantekeningen betreffende de verblijfplaats, overpakken en terugtransport, 1939-1946, 2146-2168; 23 omslagen
          In tweevoud aanwezig
          - Kleine schilderijen en miniaturen, 2146
          - Prenten, tekeningen en boeken, 2147
          - Kunstvoorwerpen uit de westelijke binnenplaats, 2148
          - Beeldhouwwerken en gebruiksvoorwerpen, 2149
          - Meubelen, 2150
          - Muziekinstrumenten, 2151
          - Voorwerpen van ivoor en lak, 2152
          - Gobelins, Perzische kleden en andere textiele voorwerpen, 2153
          - Kant, 2154
          - Zilveren voorwerpen, horloges en snuisterijen, 2155
          - Zilveren speelgoed en voorwerpen uit de poppenhuizen, 2156
          - Culte-voorwerpen, 2157
          - IJzeren voorwerpen, 2158
          - Lederen voorwerpen, 2159
          - Glazen voorwerpen, 2160
          - Voorwerpen van glas in lood, 2161
          - Ceramiek en porselein, 2162
          - Kunstvoorwerpen uit de verzameling Drucker-Fraser, 2163
          - Kunstvoorwerpen uit de verzameling Loudon, 2164
          - Kunstvoorwerpen uit de verzameling Boas-Kogel, 2165
          - Kunstvoorwerpen uit de verzameling Bodenheim, 2166
          - Diverse kunstvoorwerpen, 2167
          - Historische voorwerpen, 2168
        - Jaarverslag van het Koninklijk Oudheidkundig Genootschap te Amsterdam over 1929-1930, waarin aantekeningen betreffende de evacuatie van de door mw douarière S.I. van der Wyck-Loudon geschonken verzameling Delfts aardewerk, met een ingekomen brief van het bestuur van het Koninklijk Oudheidkundig Genootschap, 1930, 1939-1945, 2169; 2 delen en 1 stuk
          Het jaarverslag is in tweevoud aanwezig
        - Staten van kunstvoorwerpen, die opgeborgen zijn in beveiligde ruimten van het Rijksmuseum, 1939-1945, 2170; 1 omslag
        - Staten van kunstvoorwerpen, die geëvacueerd zijn naar depôts in Barsingerhorn, Binnenwijzend, Lutjewinkel, Medemblik, Nieuwe Niedorp, Schagerbrug, Stompetoren, Westwoud, Wieringerwerf en Winkel, 1939-1940, 2171; 1 omslag
        - Staten van kunstvoorwerpen, die naar verkeerde depôts geëvacueerd zijn, (ca 1939), 2172; 1 omslag
        - Register van kunstvoorwerpen, die tijdelijk uit de depôts in de kop van Noord-Holland naar andere plaatsen overgebracht zijn, met enige losse aantekeningen betreffende het terug vervoer van kunstvoorwerpen naar het Rijksmuseum, 1939-1940, 2173; 1 omslag
        - Register van kunstvoorwerpen en goederen, die vervoerd zijn van het Rijksmuseum naar de depôts in de kop van Noord-Holland en omgekeerd, 1939-1941, 2174-2175; 2 katernen
          - 1939-1940 augustus 23, 2174
          - 1940 augustus 26-1941, 2175
        - Staat van geëvacueerde schilderijen, waarvan de kunstenaar en de inventarisnummers onbekend zijn, (ca 1940), 2176; 2 stukken
        - Staat van geëvacueerde kunstvoorwerpen, waarvan de verblijfplaats nader gecontroleerd moet worden, (ca 1940), 2177; 2 stukken
        - Staten houdende opgave van de aantallen kunstvoorwerpen, die ondergebracht zijn in de diverse depôts in dorpen in de kop van Noord-Holland, (ca 1940), 2178; 2 stukken
        - Staten van kunstvoorwerpen, die geëvacueerd zijn naar de bergplaats van de gemeente Amsterdam te Castricum, 1940-1941, 2179; 1 omslag
        - Inventarissen van kunstvoorwerpen, die aanwezig zijn in de depôts in dorpen in de kop van Noord-Holland, (ca 1939-1941), 2180-2186; 6 omslagen en 1 stuk
          - Barsingerhorn, 2180
          - Lutjewinkel, 2181
          - Medemblik, 2182
          - Nieuwe Niedorp, 2183
          - Schagerbrug, 2184
          - Wieringerwerf, 2185; 1 stuk
          - Winkel, 2186
        - Staten van prenten en tekeningen, die aanwezig zijn in de depôts te Schagerbrug, Medemblik en Wieringerwerf, met aantekeningen betreffende de latere opslag in de bergplaatsen van het Rijk te Heemskerk en van de gemeente Amsterdam te Castricum, en de terugkeer naar het Rijksmuseum, (ca 1939-1946), 2187; 1 pak
        - Concordantie op de nummers van de vakken in het depôt te Nieuwe Niedorp en de vakken in het depôt te Wieringerwerf, (ca 1940), 2188; 1 stuk
        - Staten van beschadigde schilderijen in de depôts te Lutjewinkel, Nieuwe Niedorp en Winkel, (ca 1940), 2189; 1 omslag
        - Staten van kunstvoorwerpen, die aanwezig zijn in de Rijksbergplaats te Heemskerk en Zandvoort, 1940-(ca 1941), 2190; 1 omslag
        - Catalogus van schilderijen, pastels, miniaturen en aquarellen, waarin de verblijfplaats in de Rijksbergplaats te Heemskerk is aangetekend, 1920, (ca 1940-1942), 2191; 1 deel
        - Staat van kunstvoorwerpen, die geëvacueerd zijn van de bergplaatsen te Castricum en Zandvoort naar het depôt te Gelderingen en de bergplaats in de Sint Pietersberg te Maastricht, (ca 1942), 2192; 1 stuk en 1 katern
        - Inventarissen van de kunstvoorwerpen, die aanwezig zijn in de Rijksbergplaatsen te Paaslo en in de Sint Pietersberg te Maastricht en de depôts te Frederiksoord en Gelderingen, 1942-1946, 2193-2195; 3 omslagen
          - Maastricht, 1942, 2193
          - Frederiksoord en Gelderingen, 1942-1945, 2194
          - Paaslo, 1942-1946, 2195
        - Stukken betreffende de toezending van een inventaris van de Rijksbergplaats te Paaslo aan de inspecteur Kunstbescherming te 's Gravenhage, 1944-1945, 2196; 1 omslag
        - Staten van kunstvoorwerpen, die geëvacueerd zijn naar de Rijksbergplaats te Zandvoort, 1943, 2197; 1 omslag
        - Staten van kunstvoorwerpen uit bezit van diverse particulieren, musea en instellingen, die ondergebracht zijn in de Rijksbergplaatsen te Maastricht en Paaslo, 1942-1946, 2198; 1 omslag
          Met inhoudsopgave; zie Bijlage I, pag. 186
        - Staten van kunstvoorwerpen uit bezit van particulieren, die door het Rijksmuseum in bewaring zijn genomen, (ca 1940-1945), 2199; 1 omslag
      - Vervaardiging en opslag van gipsafgietsels, 10.2.7.2.
        - Briefwisseling met het Ministerie van Binnenlandse Zaken betreffende de memories van A.G.C. van Duyl over de wenselijkheid om het atelier voor de vervaardiging van gipsafgietsels te privatiseren, 1886, 2200; 1 omslag
        - Stukken betreffende een onderzoek naar de mogelijkheid tot opslag van afdrukken in papier, vormen en gipsafgietsels van basreliëfs van de Borobudur op Java, Nederlands Indië, in de kelder van het Rijksmuseum, 1887, 2201; 1 omslag
        - Stukken betreffende de opslag van gipsafgietsels in achtereenvolgens de Oranje-Nassau kazerne, een loods op de Marinewerf en de Zuiderkerk te Amsterdam, 1927-1950, 2202; 1 omslag
        - Brief aan de minister van Onderwijs, Kunsten en Wetenschappen houdende verzoek tot opruiming van waardeloze gipsmodellen en gipsafgietsels, met positief antwoord, 1937, 2203; 2 stukken
        - Ingekomen missive van het Ministerie van Onderwijs, Kunsten en Wetenschappen betreffende de beste methode om afgietsels te maken van beelden uit het Rijksmuseum voor Volkenkunde te Leiden, die bestemd zijn voor de Wereldtentoonstelling te New York, U.S.A. met bijlage, 1938, 2204; 2 stukken
        - Stukken betreffende het niet uitgevoerde plan tot opslag van gipsafgietsels in de Technische Hogeschool te Delft, 1945, 2205; 1 omslag
      - Bescherming van kunstvoorwerpen in oorlogsgevaar, 10.2.7.3.
        - Stukken betreffende de voorbereiding van veiligheidsmaatregelen ter bescherming van de kunstvoorwerpen van in geval van oorlog, 1914-1939, 2206-2207; 2 omslagen
          Zie ook nr 1626
          - 1914-1938, 2206
          - 1939, 2207
        - Stukken betreffende het inpakken van de verzameling Lanz in manden in verband met een eventuele evacuatie, 1939-1940, 2208; 1 omslag
        - Stukken betreffende de betaling door de firma Mendelssohn & Co. te Amsterdam van arbeidsloon en materiaal wegens het inpakken voor de verzameling Mannheimer, 1939-1940, 2209; 1 omslag
        - Stukken betreffende de evacuatie van kunstvoorwerpen naar depôts en bergplaatsen en het beheer aldaar, 1939-1945, 2210-2216; 7 omslagen
          - Depôts in dorpen in de kop van Noord-Holland, 1939-1943, 2210-2211
            - 1939, 2210
            - 1940-1943, 2211
          - Bergplaats van de gemeente Amsterdam te Castricum, 1940, 2212
          - Rijksbergplaatsen te Heemskerk en Zandvoort, 1940-1943, 2213
          - Rijksbergplaats in de Sint Pietersberg te Maastricht, 1942-1944, 2214
          - Depôts te Frederiksoord en Gelderingen en de Rijksbergplaats te Paaslo, 1942-1945, 2215
          - Rijksbergplaats te Zandvoort, 1943-1944, 2216
        - Stukken betreffende de evacuatie en restauratie van een schilderij van D. Barentsz, dat van het Stedelijk Museum te Gouda voor de tentoonstelling "Bijbelse Kunst" in bruikleen was ontvangen, 1939-1948, 2217; 1 omslag
        - Ingekomen ministeriële circulaire houdende verzoek tot opgave van door oorlogsgeweld beschadigde kunstvoorwerpen, met minuut van antwoord, 1940, 2218; 2 stukken
        - Stukken betreffende het plan van de directie van het Rijksmuseum tot vervaardiging van afgietsels van door de Duitse bezettingsmacht in beslag genomen luidklokken, alsmede betreffende de teruggave van enkele geconfisceerde klokken, 1943, 2219; 1 omslag
        - Rapport van D.O. Kirchner, bouwkundig ambtenaar bij de Rijksgebouwendienst, inzake het inmetselen van kunst-voorwerpen uit bezit van het Rijksmuseum van Oudheden te Leiden in de Rijksbergplaats te Zandvoort, 1943, 2220; 1 stuk
        - Briefwisseling met de inspecteur Kunstbescherming te 's Gravenhage betreffende het voorstel tot wekelijkse controle van de Rijksbergplaats te Zandvoort door wetenschappelijk assistenten van het Rijksmuseum, 1943, 2221; 2 stukken
        - Ingekomen brief van F.K. Riedel te 's Gravenhage, beheerder van het privévermogen van D. Birnbaum te New York, U.S.A., houdende verzoek tot overbrenging van een tapisserie uit een bergplaats naar het Rijksmuseum ten behoeve van een taxatie, met daarop aantekeningen betreffende de afhandeling en terugkeer naar het Rijksmuseum, 1943, 1946, 2222; 1 stuk
        - Stukken betreffende het vervoer van kunstvoorwerpen uit de depôts en bergplaatsen naar het Rijksmuseum, 1945-1946, 2223-2224; 2 omslagen
          - Vanuit de Rijksbergplaats in de Sint Pietersberg te Maastricht, 1945, 2223
          - Vanuit het depôt te Gelderingen en de Rijksbergplaatsen te Paaslo en Zandvoort, 1945-1946, 2224
        - Stukken betreffende de opheffing van de Rijksbergplaats te Paaslo als depôt voor geëvacueerde kunstvoorwerpen, 1945-1947, 2225; 1 omslag
      - Overige beheerstaken, 10.2.7.4.
        - Stukken betreffende de beschadiging van kunstvoorwerpen in de verzameling van het Nederlandsch Museum van Geschiedenis en Kunst, 1887-1906, 2226; 1 omslag
        - Stukken betreffende het administratief beheer van de bibliotheek, 1888-(ca 1900), 2227; 1 omslag
        - Stukken betreffende de ontvreemding van kunstvoorwerpen uit het Rijksmuseum en andere musea, 1891-1930, 2228; 1 omslag
        - Stukken betreffende de overdracht van het beheer over de bouwfragmenten van het Nederlandsch Museum van Geschiedenis en Kunst aan de Hoofddirectie naar aanleiding van de overdracht van bouwfragmenten uit de voormalige Minderbroederskerk te Utrecht aan het Rijksmuseum, 1899-1900, 2229; 1 omslag